【裁判字號】    90,毒抗,663
【裁判日期】    900828
【裁判案由】    毒品危害防制條例
【裁判全文】
臺灣高等法院刑事裁定                              九十年度毒抗字第六六三號
    抗  告  人
    即  被  告  甲○○
右抗告人因違反毒品危害防制條例案件，不服臺灣基隆地方法院，中華民國九十年五
月十八日裁定（九十年度毒聲字第七四三號）提起抗告，本院裁定如左：
    主  文
原裁定撤銷，發回臺灣基隆地方法院。
    理  由
一、原裁定意旨略以：抗告人即被告甲○○於民國九十年四月二日為警採尿前二日及
    四日內某時，在某不詳地點，分別施用第一級毒品海洛因、第二級毒品安非他命
    ，嗣為警於九十年四月二日晚間九時許，在基隆市○○路十一巷五號「康樂旅社
    」三Ｏ二室查獲被告與陳耀彬共處一室（陳耀彬由檢察官另案處理），並在房間
    外陽台上扣得安非他命毛重Ｏ‧六四公克、海洛因毛重Ｏ‧四五公克及供施用海
    洛因之注射針筒四支。被告雖否認有施用毒品犯行，然被告被查獲當日所採尿液
    經送基隆市衛生局檢驗結果，呈甲基安非他命及嗎啡陽性反應，有該局出具之基
衛檢字第Ｏ四Ｏ八六號檢驗成績書附卷足憑，且有當場查獲之安非他命、海洛因
    、注射針筒等扣案足資佐證，其犯有毒品危害防制條例第十條第一項、第二項施
    用毒品罪之事證明確。檢察官依毒品危害防制條例第二十條第一項及觀察勒戒處
    分執行條例第三條第一項規定，聲請裁定將被告送勒戒處所觀察、勒戒，經核於
    法要無不合，爰裁定甲○○送勒戒處所觀察、勒戒等語。
二、抗告意旨略以：被告於台北縣新莊市○○○路七五號佑晟塑膠股份有限公司上班
    ，未曾於九十年四月一、二日到基隆市○○路十一巷五號「康樂旅社」，被告於
    九十年五月十五日接獲基隆市第一分局忠二路派出所員警郭文雄先生電話通知領
    取基隆地方法院簡易庭裁定書（九十年度基秩字第十七號），被告當日晚上八時
    許與承辦員警郭文雄先生當面指認、澄清此案非被告所犯之案件，並於五月十九
    日上午十時至基隆市警一分局忠二路派出所調出本案犯罪口卡資料及相片，發現
    犯案人為被告之胞姊李千秋，於偵訊時冒用被告姓名及其資料。被告於九十年五
    月十九日在基隆市警一分局忠二路派出所員警郭文雄先生錄製本案非被告所犯之
    偵訊筆錄。請庭上查察等語。
三、經查，原裁定依被告被查獲當日所採尿液送驗結果呈甲基安非他命及嗎啡陽性反
    應，且有當場扣案之安非他命、海洛因、注射針筒等為佐證，認被告犯有毒品危
    害防制條例第十條第一項、第二項施用毒品罪，而裁定將被告送勒戒處所觀察、
    勒戒，雖非無見，惟若抗告人上開所辯係伊姊冒用其姓名及資料應訊等情為真，
    則被查獲人之真實身分究係何人？實情如何？自應傳訊查獲之員警確認被查獲人
    之身分或鑑定警訊筆錄上被訊問人之簽名、按捺指紋之真假及口卡片上之相片為
    何人，以確定被查獲人之身分，此關係抗告人是否係案發當日為警查獲施用毒品
    之人，自有查明之必要。是抗告人執此理由指摘原裁定不當，請求撤銷原裁定，
    為有理由，自應由本院將原裁定撤銷，發回原審法院更為適當之裁定。
據上論斷，依刑事訴訟法第四百十三條，裁定如主文。
中    華    民    國    九十    年    八      月    二十八             日
                              臺灣高等法院刑事第二十四庭
                                  審判長法  官  王  炳  梁
                                        法  官  李  世  貴
                                        法  官  陳  憲  裕
右正本證明與原本無異。
不得抗告。
                                        書記官  劉  育  妃
中    華    民    國      九十    年      八        月       二十九     日


司法院資訊處製作；財團法人民間司法改革基金會備份。
